智慧財產及商業法院刑事判決  
110年度刑智上更(一)字第2號
上  訴  人
即  被  告  昱盛國際企業股份有限公司

兼代表人    陳世彧                       


共      同
選任辯護人  賴安國律師   
            楊啓元律師   
            沈泰宏律師
上列上訴人即被告因違反營業秘密法等案件，不服臺灣臺中地方
法院107年度智訴字第1號，中華民國108年6月11日第一審判決（
起訴案號：臺灣臺中地方檢察署104年度復偵字第10號、105年度
偵字第27927號、第31249號、第31250號、106年度偵字第4470號
、第29188號），提起上訴，經本院判決後，由最高法院發回更
審，本院判決如下：
　　主  文
一、原判決關於事實欄一之違反營業秘密法及著作權法（即告訴
    人佑順發機械股份有限公司部分）暨定應執行刑部分均撤銷
    。
二、陳世彧犯營業秘密法第十三條之一第一項第二款之知悉營業
    秘密，未經授權而洩漏該營業秘密罪，處有期徒刑陸月，如
    易科罰金，以新臺幣壹仟元折算壹日。
三、昱盛國際企業股份有限公司法人之代表人，因執行業務犯營
    業秘密法第十三條之一第一項第二款知悉營業秘密，未經授
    權而洩漏該營業秘密罪，科罰金新臺幣貳拾萬元。
　　事  實
一、陳世彧於民國99年至101年11月間，曾擔任佑順發機械股份
    有限公司（下稱佑順發公司）董事長特助、總經理等職務，
    並於101年間受佑順發公司指派負責接洽大陸地區廠商成都
    領航科技股份有限公司（下稱成都領航公司）委託佑順發公
    司設計並製造雙面UV成形機事宜，知悉佑順發公司指派設計
    課課長劉○○、助理工程師陳○○以客製化方式設計並繪製完成
    UV雙面成形機整機圖電子檔（包含PDF圖檔【檔案內A3選項
    】及CAD檔【檔案內模型選項】）而據以製造生產UV雙面成
    形機，且生產完畢並業已交付予成都領航公司，該UV雙面成
    形機整機圖電子檔係屬佑順發公司享有著作財產權之圖形著
    作，且其中CAD檔（下稱UV雙面成形機整機圖CAD檔）係可據
    以生產雙面成形機而屬可用於生產之資訊，亦屬佑順發公司
    所有之營業秘密，未經佑順發公司之同意或授權，不得擅自
    重製及洩漏。詎陳世彧於101年11月間離職，並於102年1月2
    日成立昱盛國際企業股份有限公司（下稱昱盛公司）擔任總
    經理及實際負責人，為執行昱盛公司業務，委託代工廠商鼎
    騰機械有限公司（下稱鼎騰公司）設計、生產UV雙面成形機
    ，且因鼎騰公司之前並無製作UV雙面成形機之經驗而需參考
    設計，竟基於以重製之方法侵害他人著作財產權及意圖為自
    己不法之利益，知悉營業秘密，未經授權而洩漏營業秘密之
    犯意，先於不詳時間，以不詳方式取得上開UV雙面成形機整
    機圖電子檔後，即於102年3月22日，未經授權而重製上開UV
    雙面成形機整機圖電子檔，並以其所使用之帳號0000000000
    0000＠OOOOOOO電子信箱，以附件夾帶上開檔案後，寄送至邱
    ○○所使用之帳號00000000＠OOOOOOOOOOO電子信箱，且於電子
    郵件內註明「雙面成形機圖面，請勿外流。」等字樣，以此
    重製之方法侵害佑順發公司上開圖形著作之著作財產權，並
    因而重製及洩漏佑順發公司上開營業秘密。
二、案經佑順發公司告訴暨法務部調查局臺中市調查處報請臺灣
    臺中地方檢察署檢察官偵查起訴。
　　理  由
壹、程序方面
一、本案審理範圍
　　本案就起訴書犯罪事實二部分（即告訴人明基材料股份有限
    公司部分），業經前審即本院108年度刑智上訴字第37號判
    決被告陳世彧、昱盛公司及同案被告黃○○無罪，未經檢察官
    上訴而告確定；另起訴書犯罪事實一部分，其中就被告陳世
    彧被訴於大陸地區使用UV雙面成形機整機圖CAD檔生產產品
    之違反營業秘密法第13條之2第1項、第13條之1第1項第2款
    之未經授權而重製、使用或洩漏營業秘密罪，以及刑法第31
    7條之洩漏工商秘密罪嫌部分，經前審判決不另為無罪之諭
    知，經檢察官提起上訴後，由最高法院駁回上訴確定；是以
    ，上開部分已非本案審理範圍。本案審理範圍僅有經最高法
    院發回審理之起訴書犯罪事實一有關違反營業秘密法第13條
    之1第1項第2款之未經授權而重製、洩漏營業秘密罪及著作
    權法第91條第1項擅自以重製之方法侵害他人著作財產權罪
    嫌，以及被告昱盛公司就此部分依營業秘密法第13條之4、
    著作權法第101條第1項科以罰金刑部分，先予敘明。
二、證據能力
　㈠供述證據部分：
　⒈按被告以外之人於審判外之言詞或書面陳述，除法律有規定
    者外，不得作為證據，刑事訴訟法第159條第1項定有明文。
    又刑事訴訟法第158條之3規定：「證人、鑑定人依法應具結
    而未具結者，其證言或鑑定意見，不得作為證據。」，所謂
    「依法應具結而未具結者」，係指檢察官或法官依刑事訴訟
    法第175條之規定，以證人身分傳喚被告以外之人（證人、
    告發人、告訴人、被害人、共犯或共同被告）到庭作證，或
    雖非以證人身分傳喚到庭，而於訊問調查過程中，轉換為證
    人身分為調查時，此時其等供述之身分為證人，則檢察官、
    法官自應依本法第186條有關具結之規定，命證人供前或供
    後具結，其陳述始符合第158條之3之規定，而有證據能力。
    若檢察官或法官非以證人身分傳喚而以告發人、告訴人、被
    害人、告訴代理人或共犯、共同被告身分傳喚到庭為訊問時
    ，其身分既非證人，即與「依法應具結」之要件不合，縱未
    命其具結，純屬檢察官或法官調查證據職權之適法行使，當
    無違法可言。惟此以告訴代理人身分於偵查中向檢察官就申
    告犯罪事實所為之陳述，係屬被告以外之人於偵查中向檢察
    官所為之陳述，本質上屬於傳聞證據，自應符合傳聞例外之
    規定，始得作為本案證明被告有罪之證據。查：
　⑴證人即告訴人代表人呂○○、告訴代理人練○○律師、賴○○律師
    於偵查中以告訴人代表人或告訴代理人身分所為未經具結之
    陳述，係屬被告以外之人於審判外之陳述，且經被告等之辯
    護人爭執證據能力（本院卷第181至183頁），復無刑事訴訟
    法第159條之1至第159條之5傳聞例外規定之情形，揆諸前揭
    規定及說明，自無證據能力，不得作為認定被告犯罪所憑之
    證據。
　⑵證人邱○○、羅○○、陳○○、陳○○於法務部調查局（下稱調查局
    ）時所為之陳述，以及證人曾○○於調查局及偵查中所為之陳
    述，均屬被告以外之人於審判外之陳述，且經被告等之辯護
    人爭執證據能力（本院卷第184至186頁），本院審酌該等證
    人業於偵查或原審審理時以證人身分到庭作證，是無引用其
    等於調查局時所為陳述之必要，依刑事訴訟法第159條第1項
    規定，認該等證人之上開陳述，無證據能力。
　⑶至告訴人所提出經濟損失計算表、犯罪時序關係圖，雖經被
    告等之辯護人爭執其證據能力（本院卷第162、173至174頁
    ），然此係告訴代理人整理之資料，非作為證據使用，無論
    述其證據能力之必要，併予敘明。
  ⒉次按被告以外之人於審判外之陳述，雖不符同法第159條之1
    至第159條之4之規定，而經當事人於審判程序同意作為證據
    ，法院審酌該言詞陳述或書面陳述作成時之情況，認為適當
    者，亦得為證據；而當事人、代理人或辯護人於法院調查證
    據時，知有第159條第1項不得為證據之情形，而未於言詞辯
    論終結前聲明異議者，視為有前項之同意，刑事訴訟法第15
    9條之5定有明文。查本件當事人、辯護人就本判決所引用其
    餘審判外之言詞或書面陳述之證據能力，於本院準備程序時
    均同意作為證據（本院卷第157至188頁），於審判期日中亦
    未予爭執，且迄至言詞辯論終結前均未聲明異議，本院審酌
    該等具有傳聞證據性質之證據，其取得過程並無瑕疵或任何
    不適當之情況，應無不宜作為證據之情事，認以之作為本案
    之證據，應屬適當，依刑事訴訟法第159條之5之規定，自得
    作為證據。
  ㈡非供述證據部分：至於本判決所引用之非供述證據部分，與
    本案均有關連性，亦無證據證明係實施刑事訴訟程序之公務
    員以不法方式所取得，依刑事訴訟法第158條之4之反面解釋
    ，當有證據能力，復於本院審理時，提示並告以要旨，使當
    事人、辯護人充分表示意見，自得為證據使用。
貳、實體方面
一、認定事實所憑之證據及認定之理由　　
    訊據被告陳世彧固坦承其有將UV雙面成形機整機圖電子檔重
    製後以電子郵件寄送予證人邱○○，而有擅自以重製之方法侵
    害他人著作財產權之行為，惟否認有何違反營業秘密法之犯
    行，辯稱：UV雙面成形機整機圖電子檔並非營業秘密等語。
    其辯護人辯護意旨略以：告訴人佑順發公司與成都領航公司
    間並未簽署保密協議，UV雙面成形機早已交機予成都領航公
    司，則UV雙面成形機整機圖CAD檔之技術資訊內容，已因機
    台交付而失去秘密性，且告訴人自承有交付UV雙面成形機整
    機圖PDF檔予成都領航公司，而該PDF檔可透過Adobe公司提
    供之Illustrator軟體輕易還原轉存為對應之CAD檔，顯見UV
    雙面成形機整機圖CAD檔已不具秘密性；況告訴人就UV雙面
    成形機或UV雙面成形機整機圖電子檔均未採取合理保密措施
    ，UV雙面成形機整機圖CAD檔亦僅有不到3％之零組件具有三
    視圖，自不具經濟價值，自不受營業秘密法所保護等語。經
    查：
　㈠不爭執事實
　　被告陳世彧於99年至101年11月間，曾擔任告訴人公司上開
    職務，並於101年間受告訴人指派負責接洽成都領航公司委
    託佑順發公司設計並製造雙面UV成形機事宜，而知悉劉○○、
    陳○○以客製化方式設計並繪製完成UV雙面成形機整機圖電子
    檔（包含PDF圖檔及CAD檔）而據以製造生產UV雙面成形機，
    且生產完畢並業已交付予成都領航公司，該UV雙面成形機整
    機圖電子檔係屬告訴人享有著作財產權之圖形著作；嗣陳世
    彧於101年11月間離職，並於102年1月2日成立昱盛公司擔任
    總經理及實際負責人，再於不詳時間，以不詳方式取得上開
    UV雙面成形機整機圖電子檔後，即於102年3月22日，重製上
    開UV雙面成形機整機圖電子檔，並以其所使用之帳號000000
    00000000＠OOOOOOO電子信箱，以附件夾帶上開檔案後，寄送
    至邱○○所使用之帳號00000000＠OOOOOOOOOOO電子信箱等情，
    業據被告陳世彧供承在卷（原審卷㈡第3至4頁、本院卷第156
    頁），核與證人呂○○（臺灣臺中地方檢察署104年度復偵字
    第1號偵查卷〈下稱復偵1卷〉第334至336頁，原審卷㈡第156至
    166頁）、邱○○（復偵1卷第26至28頁、第335頁及反面，本
    院104年度民營訴字第8號民事卷《下稱另案民事卷》㈡第5至7
    頁、第111至115頁）、劉○○（復偵1卷第38至40頁、原審卷㈡
    第166頁反面至174頁、另案民事卷㈢第91至93頁、第95頁反
    面至第97頁）、陳○○（復偵1卷第384至385頁反面，原審卷㈡
    第243至249頁）、陳○○（復偵1卷第385頁反面至386頁，原
    審卷㈡第175至181頁，另案民事卷㈢第93至95頁反面）於偵查
    及原審審理時或另案104年度民營訴字第8號民事訴訟（下稱
    另案民事訴訟）言詞辯論時具結所為之證述內容均大致相符
    ，並有被告陳世彧人事資料卡（臺灣臺中地方檢察署102年
    度偵字第25557號卷〈下稱偵25557卷〉第11至12頁）、佑順發
    機械股份有限公司勞動契約（正式員工）、競業限制切結書
    （偵25557卷第13至15頁）、員工守則（偵25557卷第16頁）
    、昱盛國際企業有限公司及分公司基本資料查詢（偵25557
    卷第17至18頁）、被告陳世彧之名片1張（偵25557卷第19頁
    ）、被告陳世彧102年3月22日傳送UV雙面成形機整機圖設計
    圖電子檔予證人邱○○及由證人邱○○轉寄予證人呂○○之電子郵
    件（原審卷㈠第157至158頁，復偵1卷第47頁）、成都領航公
    司之客戶報價單總表（復偵1卷第59頁）、103年2月24日被
    告昱盛公司之採購單2張（復偵1卷第130至131頁）、成都領
    航科技參與中國四川省德信建設諮詢監理有限公司之微結構
    光學膜（光）成型生產線設備儀器設備招標案之文件（復偵
    1卷第92至124頁）、被告陳世彧使用之手機號碼0000000000
    號於104年11月6日至105年10月10日通訊監察譯文（復偵1卷
    第300至304頁、第310至315頁、第326頁反面至第332頁、第
    347頁至351頁、第399至408頁，臺灣臺中地方檢察署104年
    度復偵字第10號卷〈下稱復偵10卷〉第101至127頁、第177頁
    及反面、第273至278頁，臺灣臺中地方檢察署105年度偵字
    第31249號卷第59至80頁，原審卷㈡第41至63頁反面）、UV雙
    面成形機整機圖設計圖及詳細比對圖（見復偵1卷彌封紙袋
    ）、告訴人與成都領航公司之光學膜雙面成型機機械設備買
    賣契約書（原審卷㈠第118至143頁）、領航公司入境邀請函
    （原審卷㈢第93至97頁）、雙面成型機整機圖（原審卷㈢第99
    頁）、光學膜成型機及光學膜貼膜機之驗收報告及出口報單
    （原審卷㈢第101至119頁）、出口報單等（本院卷㈢第119頁
    ）在卷可稽，是此部分事實應堪認定。
　㈡UV雙面成形機整機圖CAD檔為告訴人之營業秘密
　  按營業秘密法之立法目的，乃在於保障營業秘密，以維護產
    業倫理與競爭秩序，並調和社會公共利益。營業秘密法所稱
    營業秘密，係指方法、技術、製程、配方、程式、設計或其
    他可用於生產、銷售或經營之資訊，而符合左列要件者：一
    、非一般涉及該類資訊之人所知者。二、因其秘密性而具有
    實際或潛在之經濟價值者。三、所有人已採取合理之保密措
    施者，營業秘密法第2條定有明文。意即，所謂之營業秘密
    ，必須具有秘密性、經濟價值性及持有人已採取合理之保密
    措施，始足當之。經查：
　⒈就UV雙面成形機整機圖PDF檔部分
　　證人呂○○於偵查、原審審理及本院審理時均具結證稱：一般
    會給客戶就是給PDF檔，出去報價、簽合約書一定都是PDF檔
    ，通常是將圖面點選A3列印出紙本，如果客戶需要電子檔，
    就會將列印之紙本掃描成PDF檔再傳給客戶，如果有簽署保
    密協定的有些客戶會直接將上開點選A3部分轉存為PDF檔再
    寄給客戶等語（原審卷㈡第21頁、第163頁，本院卷第474至4
    75頁、第484頁），而證人劉○○於另案民事訴訟時亦具結證
    稱：如果客戶有需要圖檔，僅會提供PDF檔，不會提供整機
    之CAD檔給客戶等語（另案民事卷㈢第93頁），足見告訴人可
    順應客戶需求，將整機圖PDF檔提供給未簽訂任何保密協議
    之客戶，顯見UV雙面成形機整機圖PDF檔並不具秘密性，且
    告訴人亦未採取任何合理保密措施，是UV雙面成形機整機圖
    PDF檔自非屬告訴人之營業秘密，合先說明。
　⒉就UV雙面成形機整機圖CAD檔部分：
　⑴UV雙面成形機整機圖CAD檔具有秘密性：
　①按企業內部之營業秘密，可概分為「商業性營業秘密」及「
    技術性營業秘密」二大類型，其中技術性營業秘密主要包括
    與特定產業研發或創新技術有關之機密，包括方法、技術、
    製程及配方等，而經所有人製作、設計而非可於市場上或專
    業領域內依一般通常方法取得之資訊。又其中所謂秘密性，
    係指除一般公眾所不知者外，相關專業領域中之人亦不知悉
    ，倘為普遍共知或可輕易得知者，則不具秘密性要件。
　②UV雙面成形機整機圖CAD檔係由證人即告訴人公司設計課課長
    劉○○、助理工程師陳○○順應客戶需求，以客製化方式設計並
    以AUTOCAD電腦軟體繪製完成者，嗣據以製造生產UV雙面成
    形機，且生產完畢並業已交付予成都領航公司，業據證人劉
    ○○、陳○○於偵查中、原審審理時及另案民事訴訟中證述綦詳
    （復偵1卷第38至40頁、第385頁反面至386頁，原審卷㈡第16
    6頁反面至181頁、另案民事卷㈢第91至97頁），亦為被告等
    所不爭執（原審卷㈡第3至4頁、本院卷第156頁），堪認UV雙
    面成形機整機圖CAD檔係為告訴人公司內部設計團隊所獨立
    設計開發，且此部分之CAD圖檔係由AUTOCAD電腦軟體所繪製
    ，為工業上所使用，可以據以製造相關機具之工業機具設計
    圖。
　③證人陳○○於另案民事訴訟中及原審審理時證稱：當時圖檔來
    源是劉○○提供的草圖，只有整個機構的輪廓線，沒有細部尺
    寸或產品外觀，其再補上這部分，並從草圖延伸細節部分，
    另外加上鈑金、實際機構連結之相關配件、馬達、正確滾輪
    、軸承、汽缸、滑軌、滑塊、外罩鈑金及細部車壁、基台機
    座、滾輪芯軸、馬達傳動配速配齒之尺寸，大概畫了6個月
    左右時間，圖檔是用AUTOCAD電腦軟體所繪製，之前有做過
    類似的成形機，但這台機器大部分都是重新設計等語（另案
    民事卷㈢第93頁反面至第94頁，原審卷㈡第176頁、第177頁反
    面、第179頁）；再經本院當庭勘驗UV雙面成形機整機圖CAD
    檔及告訴人於110年12月28日提出之CAD檔拍照列印畫面，可
    知⓵其應用電腦輔助設計技術，以物件、圖塊及圖層等繪圖
    編輯工具，繪製有UV雙面成形機整機外觀及細部構件，於開
    啟檔案後，顯示有上視圖(上方)、側視圖(左下方)及前視圖
    (右下方)之機台三面視圖，並具有相關機構名稱，ＯＯＯＯＯＯＯＯ
    ＯＯＯＯＯＯＯOOOＯＯＯＯＯＯ
　　ＯＯＯＯＯＯＯＯOOOＯＯＯＯＯＯＯOOOＯＯＯＯＯＯ
　　ＯＯＯＯＯＯＯＯＯ等大部構件名稱，而構成該UV雙面成形機整體之
    設計圖；⓶在此檔案裡可做各零件尺寸的量測，因涉及許多
    圖層，故先拆解圖層，會顯示料號、直徑、名稱，再搭配長
    度，圖塊中有很多零件，只要有標示處可以量測所有尺寸，
    這個圖裡面還可以顯示機器作法、尺寸，以收料機構為例，
    只要標示就會顯示其基座，名稱為收料基座，裡面還有很多
    組成，有收料基座底板，收料基座底板一樣可以量測尺寸、
    板子長度、螺絲孔位的直徑，點選「圖塊參考」後會顯示圖
    層、名稱等資料可以參考；⓷框選側面圖圖式，顯示其中有O
    OOＯＯＯ，這些圖塊內還會顯示有別的零件，開啟其中一個圖
    塊，ＯＯＯＯＯＯＯＯＯＯＯＯＯＯOOＯＯＯＯＯOOＯＯＯＯＯＯＯＯＯＯＯＯＯＯＯＯＯＯＯＯＯ
　　ＯＯＯＯＯＯＯOOＯＯＯＯＯＯＯＯＯＯＯＯＯＯＯＯＯ
　　ＯＯＯＯＯＯＯＯＯＯＯＯＯＯＯＯＯＯＯＯＯＯＯＯＯＯＯOOＯＯＯＯＯＯＯＯＯＯＯＯＯＯＯOOＯＯＯ，
    這些圖塊內還會顯示有別的零件，開啟其中一個圖塊，例如
    ＯＯＯＯＯＯＯＯＯＯＯＯＯOOＯＯＯ，有本院勘驗筆錄及告訴人提出之CAD
    檔拍照列印畫面在卷可稽（本院卷第211頁、本院卷附證物
    袋）。佐以，證人呂○○復於本院審理時具結證稱：進一步點
    選視圖及構件，其皆分別由數量眾多之圖塊所構成，如ＯＯＯＯ
    ＯＯＯＯＯＯＯOOＯＯＯＯＯＯＯＯＯＯOＯＯＯOOＯＯＯＯＯＯＯＯＯＯＯOＯＯＯＯＯＯＯＯＯ
　　ＯOOＯＯＯＯＯＯＯＯＯＯＯOＯＯＯOOＯＯＯＯＯＯＯＯ
　　ＯＯOＯＯＯOOＯＯＯＯＯＯＯＯＯＯＯOOＯＯＯ，且每一圖塊顯示有圖塊名稱、
    規格等資訊，例如：點選UV燈組，即有廠牌、顏色、圖層、
    名稱及數量等資訊，且圖層標示有各零件之用途及名稱等語
    （本院卷第468至471頁）。足見UV雙面成形機整機圖CAD檔
    之相關部件以AUTOCAD電腦軟體開啟時，即類比機台構件，
    可以拆開、旋轉觀察，亦可查看各構件之結構、詳細尺寸、
    配置及連結關係，並透過標註文字等資訊，具體描述特定構
    件之材質、規格、廠牌等事項。
　④又觀諸告訴人於110年12月28日提出之告證9第2、4、5頁CAD
    檔拍照列印畫面（本院卷附證物袋），可知UV雙面成形機整
    機圖CAD檔內含之資訊尚包含具體構件之描述，例如ＯOＯＯOOO
    OＯ（告證9第4頁照片）即包含有齒輪尺寸、齒數等資訊，而
    ＯOOOＯＯＯOOOOＯ（告證9第2頁及第5頁照片）除顯示有齒數、
    中心孔、鍵槽尺寸等具體細部技術規格外，亦包含滾輪同步
    帶動左右斜齒輪之搭配關係等資訊；而證人呂○○於本院審理
    時證稱：所選用之ＯOOOＯＯＯOOOOＯＯＯOOＯＯＯOOOOOＯＯＯＯＯＯＯＯＯＯＯＯ
    ＯＯＯＯＯＯＯＯＯＯＯＯＯＯＯOOＯＯＯＯＯＯＯＯＯＯOOOO，這是特別設計的，因
    為OOOＯＯ是屬於市購件，ＯＯＯＯＯＯOOOOＯＯＯＯＯＯＯＯＯ，要讓兩個齒
    輪咬合度較密合，精密度會比較高等語（本院卷第470至471
    頁、第477至479頁），足證UV雙面成形機整機圖CAD檔其中
    所選用該齒輪所搭配之滾輪直徑，係透過技術與經驗之累積
    ，ＯOOＯＯＯＯＯＯＯOOOOＯＯＯＯＯＯＯＯ，以達到齒輪咬合度較為密合、
    精密程度較高、以及選用適當斜齒改善振動等效果，而符合
    工業及製程之需求。再參酌UV雙面成形機整機圖CAD檔（見
    復偵1卷附證物袋），其中「A3」頁面下方表格記載之「表
    面處理」及「Rmax」（該詞係界定特定構件之表面「最大粗
    糙度」）部分，業據證人呂○○於本院審理時證稱：現場操作
    電腦在ＯＯＯＯOOOOＯＯＯOＯＯＯＯＯＯＯＯＯＯＯＯＯOOＯＯＯＯＯＯOＯＯＯＯＯＯＯＯOOOO
    OＯＯＯＯ等語（本院卷第479頁），可知該等數值係標示於UV雙
    面成形機整機圖CAD檔內之關鍵構件上，涉及UV雙面成形機
    輸送薄膜平整度之重要參數。
　⑤綜合上開技術說明，可知UV雙面成形機整機圖CAD檔不僅藉由
    物件、圖塊、圖層等線條，以工程製圖方式具體描述UV雙面
    成形機整機外觀及細部構件之配置關係、結構、尺寸、配置
    、連結關係等，並透過標註文字等資訊，具體描述特定構件
    之材質、公差、市購來源等事項，且該機台涉及薄膜輸送之
    厚薄平整度及產品良率等涉及設備之重要關鍵技術，亦一併
    記載之，自可輕易由此CAD檔獲悉全部細節性、技術性資訊
    。是UV雙面成形機整機圖CAD檔所揭資訊確為告訴人對於UV
    雙面成形機之品質提升及客製化配合等優勢技術，並投入大
    量勞力、時間、費用所積累設備研發、改良之成果，而具有
    獨特性及競爭性，一般涉及該類資訊之人尚難輕易知悉此等
    數量多且重要關鍵技術之UV雙面成形機圖檔，符合營業秘密
    法之秘密性要件。
　⑵UV雙面成形機整機圖CAD檔具有經濟價值：
　①所謂經濟價值，係指某項資訊經過時間、勞力、成本之投入
    所獲得，在使用上不必依附於其他資訊而獨立存在，除帶來
    有形之金錢收入，尚包括市占率、研發能力、業界領先時間
    等經濟利益或競爭優勢者而言。是就競爭者而言，擅自取得
    其他競爭者之營業秘密，得以節省學習時間或減少錯誤，提
    升生產效率，足以造成秘密所有人經濟利益之損失或競爭優
    勢之削減，即具有潛在之經濟價值。
　②UV雙面成形機整機圖CAD檔係由AUTOCAD電腦軟體所繪製，其
    運用電腦軟體製作並類比機台構件，以展現機台各構件之結
    構、尺寸、配置、連結關係等，並透過標註文字等資訊，具
    體描述特定構件之材質、公差、市購來源等事項，且為告訴
    人經過相當時間、勞力、成本之投入所獲得之研發成果，已
    如前述；是該機具領域內之同業競爭者，在取得該份UV雙面
    成形機整機圖CAD檔之基礎上，當可節省人力、購入實物成
    本及許多量測、試誤時間，而可用以製造告訴人為成都領航
    公司所客製之UV雙面成形機，輕易造成秘密所有人經濟利益
    之損失及競爭優勢之削減，此觀被告陳世彧確實寄送此一CA
    D圖檔讓證人邱○○參考，且證人邱○○亦於偵查中及另案民事
    訴訟中證稱：其只有做過單面的，沒有做過雙面成形機，這
    是第一次做，陳世彧怕我們沒有做過這種設備，所以有寄告
    訴人的圖檔讓其參考，其在設計時也有看一下，但有做一些
    修改等語（復偵1卷第26至28頁、第335頁，另案民事卷㈡第5
    至6頁）即明。是以，縱本案UV雙面成形機整機圖CAD檔並非
    完整百分之百之圖檔，然亦顯具有經濟價值。
　⑶告訴人已就UV雙面成形機整機圖CAD檔採取合理保密措施：
  ①所謂保密措施者，係指營業秘密所有人已採取合理之保密措
    施者。故所有人按其人力、財力，依社會通常所可能之方法
    或技術，將不被公眾知悉之情報資訊，依業務需要分類、分
    級而由不同之授權職務等級者知悉。就電腦資訊之保護，使
    用者設有授權帳號、密碼等管制措施（最高法院102年度台
    上字第235號民事判決要旨參照）。合理保密措施，必須營
    業秘密之所有人主觀上有保護之意願，且客觀上有保密的積
    極作為，使人瞭解其有將該資訊當成秘密加以保守之意思，
    並將該資訊以不易被任意接觸之方式，予以控管。又營業秘
    密所有人所採取之保密措施，並不要求須達「滴水不漏」程
    度，只需所有人按其人力、財力，依其資訊性質，以社會通
    常所可能之方法或技術，將不被該專業領域知悉之情報資訊
    ，以不易被任意接觸之方式予以控管，而能達到保密之目的
    ，即符合「合理保密措施」之要求。
　②證人呂○○於原審審理時證稱：公司內部每個人有自己的電腦
    密碼，半年更換一次，雲端資料庫的資料夾有分權限，依業
    務及職稱劃分，且有口頭教育讓員工了解不能傳CAD檔，公
    司規定上不可以讓製造用完整CAD檔流出給客戶，被告陳世
    彧的權限可以看到所有的檔案等語（原審卷㈡第158至160 頁
    、第163至165頁、第166頁）。
　③證人劉○○於另案民事訴訟及原審審理時證稱：告訴人就機台
    圖檔設有保密措施，電腦開機時要輸入個人密碼登入，有分
    權限，被告陳世彧權限上可以看到所有的資料夾，可以看到
    就可以下載，其他CAD檔是要申請經審核才會給，PDF檔就原
    則上都會給，廠區圖的話會給上視圖的CAD檔等語（另案民
    事卷㈢第91頁反面至第92頁，原審卷㈡第167至168頁、第171
    至172頁）。
　④證人陳○○於原審審理時證稱：個人電腦都有設定權限，圖檔
    放在公司的Server裡，如有需要AUTOCAD圖檔要跟部門主管
    劉○○申請，申請CAD圖也要具體理由，對外通常只給PDF檔，
    公司每個電腦都有設定權限等語（原審卷㈡第176至181頁）
    。
　⑤證人陳○○於原審審理時證稱：業務人員拿設計圖要申請，設
    計部才會給圖，一般會轉為PDF檔才給客戶，其沒有給過CAD
    檔，除非是無塵室的配置，那種無關緊要的尺寸，就雲端資
    料每個員工都有公司配發的帳號、密碼，可以看到的資料也
    隨著職務高低有所不同等語（原審卷㈡第244至245頁、第246
    至248頁）。
　⑥證人曾○○於原審審理時證稱：其不能從公司電腦直接看到設
    計部的CAD圖檔，其沒有那個權限，其有依公司規定申請到C
    AD圖過，給客戶的CAD 圖是簡易大綱的圖，不會給比較細的
    圖，公司給其的CAD 圖是簡易大綱的機台外觀尺寸圖，公司
    開會有提過不可以把公司內部資料外洩等語（原審卷二第25
    1至258頁）。
　⑦綜合上開證人證述內容，足見告訴人之CAD圖檔包含本案UV雙
    面成形機整機圖CAD檔為其公司內部文件，輸入公司帳號、
    密碼後，需有權限者方能讀取CAD檔，無權限者則需申請流
    程方能取得，且員工均知悉CAD檔原則上係不得提供予客戶
    之資料，是告訴人有將UV雙面成形機整機圖設計圖CAD檔視
    為公司內部機密資料並加以保護之意思，並已按其人力、財
    力，依社會通常所可能之方法或技術，將不被公眾知悉之情
    報資訊，依業務需要分類、分級而由不同之授權職務等級者
    知悉，並就電腦資訊之保護，使用者設有授權帳號、密碼等
    管制措施，不相關之第三人無法輕易取得，堪認告訴人對於
    UV雙面成形機整機圖設計圖CAD檔業已採取合理之保密措施
    甚明。被告等及其辯護人仍辯稱告訴人並未就UV雙面成形機
    整機圖CAD檔採取合理保密措施等語，顯非可採。
　⑷至被告等及其辯護人雖辯稱：①UV雙面成形機已售予成都領航
    公司，藉由拆解實機外殼即可輕易測量構件尺寸，且告訴人
    在銷售文件上標註有交付工具箱，可知UV雙面成形機整機圖
    設計圖CAD檔之技術資訊內容，已因機台交付而失去秘密性
    等；②UV雙面成形機整機圖設計圖PDF檔可透過Adobe公司提
    供之Illustrator軟體輕易還原轉存為對應之CAD檔，顯見UV
    雙面成形機整機圖設計圖CAD檔不具秘密性；③UV雙面成形機
    整機圖設計圖CAD檔僅有不到3％之零組件具有三視圖，有部
    份物件未相互對應，且圖面沒有標示公差等資訊，顯然無法
    據以製造UV雙面成形機，自不具經濟價值等語。惟：
　①按所謂透過「還原工程」（Reverse Engineering ）方式獲
    知營業秘密內容，即非以不正當方法取得營業秘密，不發生
    侵害營業秘密問題者，係指第三人透過合法手段取得他人營
    業秘密所附著之產品後，進行逆向分析及研究，以演繹並得
    出該產品之處理流程、組織結構、功能效能及規格等設計要
    素，藉以瞭解該產品之製造或研發方法等資訊。而以還原工
    程探知他人之營業秘密，乃為第三人自行研發取得之成果，
    並非不公平競爭之手段，故營業秘密法第10條第2項所列不
    正當方法之「其他類似方法」一詞，依其立法理由所載，並
    不包括還原工程在內。是第三人（如競爭廠商）固得以還原
    工程獲得產品相關技術等資訊，然未可逕認該資訊即非屬該
    產品研發者之營業秘密。倘若該還原工程之實施須付出相當
    之成本（如金錢、時間、專業儀器、專業知識等），足見該
    產品中之資訊並非輕易可得，第三人欲知其中之資訊，仍須
    付出相當心力方可獲得，堪認該資訊依然具有機密性，當受
    營業秘密之保護（最高法院110年度台上字第3193號判決意
    旨參照）。準此，若UV雙面成形機整機圖CAD檔資訊可透過
    拆解機台實物以還原工程方式輕易獲知，固有影響「秘密性
    」要件之可能性；然若此還原工程須透過專業人員，花費高
    額費用以進行長時間分析為其必要時，即不得認為喪失秘密
    性。申言之，如執行該項還原工程，其原型機之購入成本過
    高，團隊進行拆解、量測、公差調整、材質分析、零件選取
    等作業具有困難性，乃至於最終複製品之再現性過低等因素
    ，致該一般涉及該類資訊之人不易實施時，尚難以該項還原
    工程認為喪失秘密性。而本案UV雙面成形機係屬大型、構件
    複雜且單價昂貴之機台，此觀告訴人與成都領航公司所簽訂
    之買賣契約書約定之機台價格高達為人民幣4,058,800元即
    明（原審卷㈠第120頁），因此，如欲進行還原工程，尚須支
    付購入機台、量測設備等先期成本，後續聘請專業人員對此
    機台進行拆解及量測時，亦須付出高昂勞力與時間成本；又
    UV雙面成形機整機圖設計圖CAD檔之ＯＯＯＯＯＯＯＯＯＯＯＯOOOＯＯＯＯＯＯ
    ＯＯＯＯＯＯＯＯOOOＯＯＯＯＯＯＯOOOＯＯＯＯＯＯＯＯＯＯＯＯＯＯＯＯ大部構件內，皆
    有密集排列之單元構件，每個圖塊中仍有多個小圖塊，圖塊
    數量眾多，且可以查看相關購件之尺寸、配置、材質、規格
    、廠牌等，均已如前述，考量此機台施作於薄膜輸送及上膠
    作業而具有相當之精密度及複雜度，須面臨不易拆解或拆解
    後變形等風險，實機拆解已屬不易，況於量測階段，雖可採
    購三次元量測儀等設備減輕量測工時，然考量實機拆解變形
    之測量誤差，以及公差調整、規格及市購零件選取等作業，
    縱採還原工程進行仿製，亦可能對仿製設備之生產良率造成
    重大影響。再者，被告陳世彧並無進行還原工程之實際作為
    ，其所稱該設備可輕易拆解實機、輕易測量構件尺寸等語，
    均無實證。綜上，考量該還原工程之實際執行層面，須透過
    專業人員，花費高額費用以進行長時間分析為其必要，尚難
    據此認為喪失秘密性，是被告等及其辯護人上開所辯顯不足
    採。
　②證人呂○○於另案民事訴訟、偵查、原審審理、本院審理時證
    稱：其只有給PDF檔之紙本附在契約上給成都領航公司，不
    會提供電子檔，如果電子檔就是將印出來的紙本掃描成電子
    檔交付，另外還有給機房設計圖CAD圖及機器爆炸圖，但沒
    有給機器詳細尺寸的CAD檔，這爆炸圖是要讓客戶瞭解，炸
    開之後沒有辦法恢復，只有線條，沒有辦法量尺寸，這跟陳
    世彧寄給邱○○的CAD檔不同等語（另案民事卷㈡第4頁反面，
    復偵1卷第334頁反面，原審卷㈡第165頁，本院卷第483至484
    頁），可知告訴人僅有交付UV雙面成形機整機圖PDF檔紙本
    或曾交付紙本掃描成電子檔之PDF檔予成都領航公司，尚無
    法認定告訴人確有交付UV雙面成形機整機圖選取「A3」後轉
    存之PDF檔予成都領航公司；況且，依告訴人與成都領航公
    司簽定之買賣合約書已明確約定成都領航公司使用告訴人設
    備需遵守知識產權，不得有仿冒、侵權等行為（原審卷㈠第1
    25頁），足認成都領航公司在不侵害告訴人智慧財產權之前
    提下，自應負有相當之保密義務，則被告等及其辯護人辯稱
    告訴人已交付得轉存為CAD檔之PDF檔予成都領航公司，該等
    圖檔自不具秘密性等語，自難認與事實相符。再者，如被告
    等及其辯護人所稱將PDF檔轉檔為CAD檔，然將紙本資料掃描
    為PDF檔再轉檔為CAD檔之轉換方式，僅為點陣圖格式而喪失
    向量等資訊，自當產生相當之誤差，考量UV雙面成形機屬精
    密工業儀器，該項誤差影響精度甚為重大；縱為UV雙面成形
    機整機圖選取「A3」後轉存之PDF檔，雖有軟體可將PDF檔案
    格式轉換為CAD檔（DWG檔案格式），然業界之所以採用AUTO
    CAD等電腦軟體繪製機械工程圖，乃因CAD檔除包含有線條等
    基礎物件外，尚包含有圖塊、圖層等標註資訊；相較於此，
    PDF檔與CAD檔分屬不同檔案格式，縱將PDF檔轉換為CAD檔，
    轉換後雖保有向量線條等部份資訊，然仍未具有CAD檔全部
    資訊，業據證人劉○○於原審審理時證述明確(原審卷㈡第173
    至174頁)，在缺乏UV雙面成形機整機圖CAD檔全部資訊下，
    兩者並非實質相當，是被告等及辯護人僅以所提出軟體功能
    介紹之示範圖檔教學影片即所稱可完美還原等語，顯不足採
    。
　③「秘密性」要件係確認相關資訊是否非一般涉及該類資訊之
    人所知者，然並未要求相關資訊須「鉅細靡遺」載明設備之
    「所有細節」。而UV雙面成形機整機圖設計圖CAD檔既記載
    有細部構件之配置關係及重要關鍵技術，足以認定符合「秘
    密性」要件，理由如前述說明。至工程圖「公差」係指零件
    尺寸所允許之差異，其目的是讓零組件配合時具有裕度，以
    節省成本、方便實作及組裝；而證人呂○○雖曾於前審陳稱「
    零公差」一詞，然亦解釋UV雙面成形機整機圖設計圖CAD檔
    上沒有記載公差尺寸，是因為我們在機械的工程學中，本來
    就有既定的規範，所以不用記載就可以做的出來，且CAD圖
    檔有的地方是有標公差的等語（前審卷㈡第83頁），可知證
    人呂○○所稱「零公差」一詞，係指UV雙面成形機整機圖CAD
    檔構件尺寸雖無標示公差，然於實際生產製造時，仍可參照
    規範實作出構件之意。依一般涉及該類資訊之人之理解，所
    稱「機器工程學既定的規範」，即包含CNS標準規範，業內
    人士在取得UV雙面成形機整機圖CAD檔後，即可參照該等規
    範而查表得知，進而縮短開發期程。況UV雙面成形機整機圖
    「A3」頁面表格下方「切削加工一般公差」標示有尺寸範圍
    對應三個級別之公差數值（見復偵1卷附證物袋），而可供
    對照查找以供實作，足見UV雙面成形機整機圖CAD檔並非「
    無公差而無法實作」。又被告陳世彧取得UV雙面成形機整機
    圖CAD檔，即可在該圖檔所揭資訊之基礎上，節省人力、購
    入實物成本及許多量測、試誤時間，將此設備商業化而具有
    經濟價值，則辯護人辯稱未標示公差即無經濟價值等語，顯
    屬率斷而不足採。。
　㈢承上所述，UV雙面成形機整機圖電子檔（包含PDF檔及CAD檔
    ）為告訴人享有著作財產權之圖形著作，其中UV雙面成形機
    整機圖CAD檔亦為告訴人所有之營業秘密；而被告陳世彧寄
    送予證人邱○○之上開電子信件中，明確記載「雙面成形機圖
    面，請勿外流」（原審卷㈠第157頁），足見被告陳世彧亦知
    悉UV雙面成形機整機圖CAD檔係屬告訴人之營業秘密，卻仍
    未經告訴人同意或授權，即將其於不詳時間、以不詳方式取
    得、知悉之UV雙面成形機整機圖CAD檔，於102年3月22日未
    經授權而重製上開UV雙面成形機整機圖CAD檔，並以附件夾
    帶檔案後，以電子郵件傳送予證人邱○○，自屬以重製之方法
    侵害上開圖形著作之著作財產權，且將其知悉之上開營業秘
    密，未經授權而重製、洩漏之。
  ㈣綜上所述，被告等前揭所辯，均屬卸責之責，不足採信。本
    件事證明確，被告陳世彧上開犯行堪以認定，均應依法論科
    。
二、論罪科刑及撤銷改判之理由
  ㈠論罪
  ⒈按意圖為自己或第三人不法之利益，或損害營業秘密所有人
    之利益，而有下列情形之一，處5年以下有期徒刑或拘役，
    得併科新臺幣1百萬元以上1千萬元以下罰金：一、以竊取、
    侵占、詐術、脅迫、擅自重製或其他不正方法而取得營業秘
    密，或取得後進而使用、洩漏者；二、知悉或持有營業秘密
    ，未經授權或逾越授權範圍而重製、使用或洩漏該營業秘密
    者，營業秘密法第13條之1第1項第1款、第2款定有明文。是
    由該條立法體系，可知第1款除例示上開五種行為態樣外，
    更包括「以不正方法」取得之概括行為，則第2款之行為態
    樣，則係針對已經知悉或持有營業秘密之人，在未經授權或
    逾越授權之情形下，重製、使用或洩漏，且該等知悉或持有
    營業秘密者，必須排除第1款之例示及概括「以不正方法」
    取得之情況，亦即須以合法方法知悉或持有即足當之，並未
    限制行為人知悉或持有必係基於與秘密所有人間存在僱傭、
    委任、承攬等契約關係而違反保密協議始得構成。而被告陳
    世彧就其係於何時、以何等方法取得UV雙面成形機整機圖CA
    D檔一節，係保持緘默而不願說明（本院卷第520頁），卷內
    復無積極證據認定被告陳世彧係以竊取、侵占、詐術、脅迫
    、擅自重製或其他不正方法而取得，自僅能認定被告陳世彧
    係於不詳時間、以合法之不詳方法知悉該等營業秘密。至辯
    護人辯稱營業秘密法第13條之1第1項第2款之要件，必須營
    業秘密之知悉或持有係基於僱傭、委任、承攬等雙方行為而
    違反保密協議始得構成，而被告陳世彧係於離職後以不詳方
    式取得UV雙面成形機整機圖電子檔，與告訴人間並無任何保
    密協議存在，自不該當該條之構成要件等語，顯係增加法律
    所無之限制，其所辯自不足採。
　⒉是核被告陳世彧所為，係犯著作權法第91條第1項之擅自以重
    製之方法侵害他人之著作財產權罪及犯營業秘密法第13條之
    1第1項第2款之知悉營業秘密，未經授權而洩漏該營業秘密
    罪。被告陳世彧所為重製營業秘密之低度行為，為洩漏營業
    秘密之高度行為所吸收，不另論罪。被告陳世彧以一行為同
    時觸犯上開罪名，為想像競合犯，應依刑法第55條規定，從
    一重以營業秘密法第13條之1第1項第2款之知悉營業秘密，
    未經授權而洩漏該營業秘密罪處斷。又被告陳世彧為被告昱
    盛公司之總經理及實際負責人等情，業據其供承在卷（原審
    卷㈡第3至4頁、本院卷第156頁），證人呂○○亦於調查局陳稱
    ：其本來是昱盛公司之登記負責人，但對外業務都是陳世彧
    負責等語（復偵1卷第291頁反面），並有被告陳世彧之名片
    1張附卷足憑（偵25557卷第19頁），被告陳世彧自屬營業秘
    密法第13條之4所指之法人之代表人甚明。而被告昱盛公司
    因法人之代表人即被告陳世彧執行業務，犯營業秘密法第13
    條之1第1項第2款之罪，應依同法第13條之4之規定科以罰金
    之刑。
　㈡撤銷改判之理由及科刑審酌事項：
　⒈本件原審於審酌一切情事後，以被告等罪證明確，予以論罪
    科刑，固非無見。惟查：⑴被告陳世彧所犯營業秘密法第13
    條之1第1項第2款之罪，重製、洩漏營業秘密之行為屬高低
    度吸收行為，應不另論罪，原審認定係屬接續一行為，容有
    未洽；⑵被告等於前審判決後，已與告訴人達成和解，並賠
    償告訴人新臺幣（下同）120萬元等情，有刑事陳報狀、和
    解筆錄在卷可佐（最高法院110度台上字第3193號卷第87至9
    3頁、第103至105頁），因上開⑵科刑條件所應審酌之內容，
    是原審判決後所發生之事實，原審未及審酌上開有利於被告
    陳世彧之量刑因子，所為量刑即難謂允當。被告等上訴意旨
    仍執前詞否認違反營業秘密法之犯行，請求撤銷改判此部分
    為無罪之諭知等語，雖無可採，惟其上訴意旨主張已與告訴
    人和解，請求從輕量刑部分，即為有理由，且原判決既有上
    開可議之處，即屬無可維持，應由本院撤銷改判。
　⒉爰以行為人之責任為基礎，審酌被告陳世彧知悉上開UV雙面
    成形機整機圖電子檔為告訴人享有著作財產權之圖形著作，
    且其中CAD檔亦為告訴人所有之營業秘密，竟為圖己利，在
    不詳時間、以不詳方式取得而知悉上開圖檔後，擅自將上開
    圖檔重製寄送予證人邱○○參考製作雙面成形機之用，而侵害
    告訴人之著作財產權及營業秘密，漠視他人著作權、營業秘
    密，影響告訴人權益甚鉅，犯後復未完全坦承犯行，所為實
    屬非是，惟念其已與告訴人達成民事和解，並賠償告訴人12
    0萬元，兼衡其素行良好、犯罪之動機、目的及手段、碩士
    畢業之教育程度、現經營公司、自述之家庭及經濟生活狀況
    等一切情狀，以及被告昱盛公司之經營規模及可能所獲取之
    利益等一切情狀，分別對被告陳世彧、昱盛公司量處如主文
    所示之刑，並就被告陳世彧部分諭知易科罰金之折算標準。
　⒊至被告陳世彧及其辯護人雖請求給予緩刑之宣告等語，惟按
    緩刑之宣告，為法院刑罰權之運用，旨在獎勵自新，除應具
    備刑法第74條第1項所定條件外，並須有可認為以暫不執行
    刑罰為適當之情形，始得為之，係實體法上賦予法院得為自
    由裁量之事項，倘未逾越法律所規定之範圍或濫用其權限，
    即不得任意指摘為違法（最高法院105年度台上字第3427號
    判決理由參照）。查被告陳世彧前固未曾因故意犯罪受有期
    徒刑以上刑之宣告，而符合緩刑宣告之條件，有臺灣高等法
    院被告前案紀錄表在卷為憑（本院卷第431至433頁），且固
    已與告訴人達成民事和解，同意賠償告訴人120萬元，並如
    數給付，業如前述；惟告訴人明確表明營業秘密對告訴人至
    關重要，希望被告陳世彧承認犯罪才同意給予被告陳世彧緩
    刑等語（本院卷第526頁），而被告陳世彧仍始終未坦承違
    反營業秘密法之犯行，足認被告陳世彧未深切反省，不法意
    識仍低，顯非因一時失慮，致誤罹刑章，是本院審酌上開各
    情，認無暫不執行被告陳世彧刑罰為適當之情事，自不宜宣
    告緩刑，併此說明。
三、沒收部分
　　末按被告等於行為後，刑法有關沒收之規定業於104年12月3
    0日修正公布，並自105年7月1日施行，而修正後刑法第2條
    第2項明定：「沒收、非拘束人身自由之保安處分適用裁判
    時之法律」。是本件有關沒收部分，應適用修正後刑法之相
    關規定，先予敘明。次按供犯罪所用、犯罪預備之物或犯罪
    所生之物，屬於犯罪行為人者，得沒收之；但有特別規定者
    ，依其規定，修正後刑法第38條第2項定有明文。查被告陳
    世彧擅自重製、洩漏之UV雙面成形機整機圖電子檔，固為其
    供犯罪所用之物，惟上開電子檔未據扣案，且被告陳世彧於
    通訊監察譯文中之對話中曾表示「（圖）我後來都刪掉了」
    等語（復偵1卷第302頁反面），是無證據證明現仍存在，爰
    不予宣告沒收。另被告陳世彧將UV雙面成形機整機圖CAD檔
    寄予證人邱○○供其參考製作雙面成形機之用時，並無證據證
    明其有因此獲有犯罪所得，自無庸為沒收之諭知，附此敘明
    。
據上論斷，應依刑事訴訟法第369條第1項前段、第364條、第299
 條第1項前段，營業秘密法第13條之1第1項第2款、第13條之4，
刑法第11條前段、第41條第1項前段，判決如主文。
本案經檢察官謝志遠提起公訴，檢察官黃珮瑜到庭執行職務。
中　　華　　民　　國　　111 　年　　1 　　月　　26　　日
                          智慧財產第三庭
                            審判長法  官　彭洪英
　　　　　　　　　　　　          法  官　王碧瑩
　　　　　　　　　　　　  　　　  法  官　林怡伸
以上正本證明與原本無異。
如不服本判決，應於收受送達後20日內向本院提出上訴書狀；其未敘述上訴之理由者，並得於提起上訴後20日內向本院補提理由書（均須按他造當事人之人數附繕本，並「切勿逕送上級法院」）。　　　　　　　　　　　　　　
中　　華　　民　　國　　111 　年　　1 　　月　　28　　日
　　　　　　　　　　　　　        書記官　鄭楚君
附錄本案論罪科刑法條全文：
營業秘密法第13條之1
意圖為自己或第三人不法之利益，或損害營業秘密所有人之利益
，而有下列情形之一，處五年以下有期徒刑或拘役，得併科新臺
幣一百萬元以上一千萬元以下罰金：
一、以竊取、侵占、詐術、脅迫、擅自重製或其他不正方法而取
    得營業秘密，或取得後進而使用、洩漏者。
二、知悉或持有營業秘密，未經授權或逾越授權範圍而重製、使
    用或洩漏該營業秘密者。
三、持有營業秘密，經營業秘密所有人告知應刪除、銷毀後，不
    為刪除、銷毀或隱匿該營業秘密者。
四、明知他人知悉或持有之營業秘密有前三款所定情形，而取得
    、使用或洩漏者。
前項之未遂犯罰之。
科罰金時，如犯罪行為人所得之利益超過罰金最多額，得於所得
利益之三倍範圍內酌量加重。
營業秘密法第13條之4
法人之代表人、法人或自然人之代理人、受雇人或其他從業人員
，因執行業務，犯第十三條之一、第十三條之二之罪者，除依該
條規定處罰其行為人外，對該法人或自然人亦科該條之罰金。但
法人之代表人或自然人對於犯罪之發生，已盡力為防止行為者，
不在此限。